臺灣高雄地方法院刑事判決　　　　　　　　　　　　九十一年度訴字第二四六四號
　　公　訴　人　臺灣高雄地方法院檢察署檢察官
　　被　　　告　甲○○
右列被告因違反毒品危害防制條例案件，經檢察官提起公訴（九十一年度毒偵字第三
七一五號），本院判決如左：
    主  文
甲○○連續施用第一級毒品，處有期徒壹年，扣案注射針筒壹支沒收銷燬之，又施用
第二級毒品，處有期徒刑肆月；應執行有期徒刑壹年貳月，扣案注射針筒壹支沒收銷
燬之。
    事   實
一、甲○○曾於民國九十年間因搶奪案件，經本院判處有期徒刑二年六月確定，尚未
    執行，復於八十八年間因施用第一級毒品案件，經臺灣台中地方法院以八十八年
    度毒聲字第七四六五號裁定送觀察勒戒後，認無繼續施用毒品之傾向，經臺灣台
    中地方法院檢察署檢察官於八十九年一月八日，以八十九年度毒偵緝字第七一號
    不起訴處分確定後，詎甲○○猶不知悔改，五年內復基於概括犯意，自九十一年
   二月初起，至九十一年五月十四日上午止，在高雄縣美濃鎮○○街十六號住處內
    ，以針筒注射之方式，連續施用第一級毒品海洛因多次；復於九十一年五月十五
    日下午二時十五分許回溯二十四小時內之某時，在不詳處所，施用第二級毒品安
    非他命一次。嗣於九十一年五月十五日下午二時十五分許，為警在高雄縣旗山鎮
    ○○○路與華川路口處為警欄檢查獲，並在其所有當日駕駛之車牌號碼七Ｓ-五
    五六三自小貨車內，查扣其所有供其施用毒品海洛因之注射針筒一支；甲○○施
    用第一、二級毒品犯行，業經本院以九十一年度毒聲字第四七一七號裁定強制戒
    治，現正執行強制戒治中。
二、案經高雄縣警察局旗山分局報請臺灣高雄地方法院檢察署檢察官偵查起訴。
    理  由
一、訊據被告甲○○對於右開時地施第一級毒品海洛因之事實坦承不諱，惟矢口否認
    有何施用第二級毒品安非他命之事實，惟查：(一)被告於九十一年五月十五日下午
    一時許，在警訊中採取之尿液，經送請檢驗結果，均呈嗎啡及甲基安非他命陽性
    反應，此有高雄縣政府衛生局九十一年六月七日九一煙檢字第八一三號煙毒尿液
    檢驗成績書及嫌疑人尿液對照表各一紙附卷可稽，並有業經被告使用過供其施用
    毒品海洛因之注射針筒一支扣案可資佐證，再按甲基安非他命經口服投與後，約
    百分之七十於二十四小時內自尿液中排出，其尿液內甲基安非他命成分之檢出，
    與其投與甲基安非他命方式、投與量、個人體質、採尿時間、檢測儀器之精密有
    關，通常採尿液是否呈陽性反應，應以投與後二十四小時所採為宜，此業經行政
    院衛生署藥物食品檢驗局以（八○）藥檢壹字第○四四九四二號函釋明確。又按
    海洛因經注入人體後，百分之九十以上於二十四小時內，自尿中排出，平均可檢
    出時限，約為四十五小時，亦據行政院衛生署藥物食品檢驗局以八十一年九月八
    日（八十一）藥檢壹字第八一一四四八八五號函，敘述明白，另海洛因注射入人
    體後，水解還原成嗎啡，再循嗎啡之代謝方式排出體外，已據行政院衛生署藥物
    食品檢驗局以（七三）藥檢壹字第○三○二二一號函說明綦詳，足證被告自白其
    施用海洛因與事實相符，應可採信，且其於九十一年五月十六日下午一時許經警
    採取尿液前回溯二十四小時內之某時，在不詳地點，曾施用第二級毒品安非他命
    一次犯行，堪以認定。
  (二)被告於八十八年間因施用第一級毒品案件，經台灣台中地方法院以八十八年度毒
    聲字第七四六五號裁定送觀察勒戒後，認無繼續施用毒品之傾向，經臺灣台中地
    方法院檢察署檢察官於八十九年一月八日，以八十九年度毒偵緝字第七一號不起
    訴處分確定後，於五年內復再犯本案施用第一、二級毒品犯行，業經本院以九十
    一年度毒聲字第四七一七號裁定強制戒治，現正執行強制戒治中，此有臺灣台中
    地方法院檢察署檢察官八十九年度毒偵緝字第七一號不起訴處分書、本院九十一
    年度毒聲字第四七一七號刑事裁定、臺灣高等法院被告全國前案紀錄表、臺灣高
    雄地方法院被告院內索引卡紀錄表及台灣高雄地方法院檢察署刑案查註紀錄表各
    一份附卷可稽。是本件被告於不起訴處分確定後五年內，再犯本案施用海洛因及
    安非他命犯行，事證明確，應依法論罪科刑。
二、按海洛因及安非他命均經公告列為毒品防害防制條例第二條第二項第一級及第二
    級毒品，不得非法持有、施用。次按犯毒品危害防制條例第十條施用第一級及第
    二級毒品之罪者，檢察官應先將被告送勒戒處所觀察、勒戒，經觀察、勒戒後，
    認無繼續施用毒品傾向者，應由檢察官為不起訴處分之裁定。依此為不起訴處分
    後，五年內再犯第十條施用第一級、第二級毒品之罪，經觀察、勒戒後，認有繼
    續施用毒品之傾向，則不適用前開規定，而應依通常訴訟程序予以起訴論罪科刑
    ，此觀諸毒品危害防制條例第二十條第一項、第二項前段、第三項前段規定自明
    。被告前既已因施用毒品案件，經送勒戒處所觀察、勒戒後，認無繼續施用毒品
    傾向，而經檢察官不起訴處分在案，其於五年內再犯本案施用毒品犯行。核被告
    所為，係犯毒品危害防制條例第十條第一項、第二項施用第一級毒品與施用第二
    級毒品罪。被告多次持有第一級毒品之犯行，基於概括之犯意反覆為之，應以連
    續持有論，然其持有後之施用第一級及第二級毒品之行為，其持有之低度行為應
    為施用之高度行為所吸收，故均不另論其持有第一級及第二級毒品罪。被告先後
    多次施用第一級毒品海洛因之行為，時間緊接，且反覆為之，所犯又係構成要件
    相同之罪名，顯係基於概括犯意為之，應依連續犯規定論以一罪，並加重其刑。
    被告所犯施用第一級毒品及施用第二級毒品罪二罪之間，犯意各別，行為互異，
    應分論併罰。審酌被告屢犯施用毒品罪，於不訴處分確定後，五年內仍未戒絕毒
    品，再犯施用第一、二級毒品犯行，顯見其戒毒悔改意志不堅，惟念其施用毒品
    乃自戕一己之身體健康，未危害他人，及其犯後坦承施用第一級毒品海洛因之犯
    行，但仍否認施用第二級毒品安非他命犯行等一切情狀，分別量處如主文所示之
    刑，並定其應執行刑。至扣案注射針筒一支被告所有，業經被告陳明已使用過且
    係供其注射施用毒品海洛因所用，應依毒品危害防制條例第十八條第一項前段規
    定宣告沒收銷燬之。公訴意旨另以被告自九十一年二月起至五月十四日下午二時
    十五分止，連續在高雄縣美濃鎮○○街十六號住處內，施用第二級毒品安非他命
    多次；惟查，被告否認有施用安非他命犯行，已如前述，另本院復查無其他證據
    證明被告確有公訴人所指此部之犯行，惟此部份與前揭論罪科刑之部分有連續犯
    之關係，屬裁判上一罪，本院爰不另為無罪之諭知，併此敘明。
據上論斷，應依刑事訴訟法第二百九十九條第一項前段，毒品危害防制條例第十條第
一項、第二項、第十八條第一項前段，刑法第十一條、第五十六條、第五十一條第五
款，判決如主文。
本案經檢察官井天博到庭執行職務。
中      華      民      國    九十一    年     十一     月     十一     日
                                      臺灣高雄地方法院刑事第四庭
  法  官  陳  銘  珠
右正本證明與原本無異。
如不服本判決，應於判決送達後十日內，向本院提出上訴狀。
                                              書記官  謝  群  育
中      華      民      國    九十一    年     十一     月     十一     日
附錄本判決論罪法條：
毒品危害防制條例第十條
施用第一級毒品者，處六月以上五年以下有期徒刑。
施用第二級毒品者，處三年以下有期徒刑。
毒品危害防制條例第十八條
查獲之毒品及專供製造或施用毒品之器具，不問屬於犯人與否，均沒收銷燬之。但合
於醫藥或研究之用者，得不予銷燬。
前項合於醫藥或研究用毒品或器具之管理辦法，由法務部會同行政院衛生署定之。
